# wjj1974的学习笔记之由浅入深永续债（四）

提问人：今夜又无眠 时间：2016-07-30 22:52:58
分析得很全面，学习了。 另外，【例 27 】 “（ 5 ）甲公司的控股股东与贷款方签订《保证合同》，甲公司的控股股东对甲公司宣布贷款到期时的委托贷款本息、宣布支付的贷款利息或甲公司清算时的贷款本息提供无限连带责任担保。” 这是否属于“通过其他条款和条件间接地形成合同义务”，从而确认为金融负债呢？

回答人：chenyiwei
因为甲的控股股东的担保仅限于“宣布贷款到期时的委托贷款本息、宣布支付的贷款利息或甲公司清算时的贷款本息提供无限连带责任担保”，而宣布贷款到期、宣布支付利息、甲公司股东会决定自主清算等事项都是甲公司能够自主确定的，所以不影响对甲公司无现时义务的结论，不会导致该负债在甲公司或其控股股东的报表中被作为金融负债列示。